

(367) 330-0126







J'ai fait mon premier programme à l'âge de 16 ans. C'était un calculateur de PGCD réalisé avec QBasic, implémentant l'algorithme que j'avais appris en classe de mathématiques. J'ai ensuite créé mon premier site internet en utilisant PHP/SPIP et HTML/CSS pour l'association de mes parents. En arrivant en ville pour mes études, j'ai réalisé à quel point le monde était complexe. Je me suis donc orienté vers les sciences sociales pour le comprendre. J'ai fini par devenir enseignant car je voulais transmettre ma capacité à apprendre et aider les enfants à entretenir leur curiosité. Je n'ai jamais abandonné l'informatique. Récemment, je me suis par exemple intéressé aux IA et à Python. C'est en rencontrant un parent d'élève qui travaille comme programmeur que j'ai décidé de transformer ce qui était autrefois une passion solitaire en une profession. Je suis en train de terminer le tronc commun de l'école 42 et j'ai hâte de partager mon enthousiasme avec des professionnels.

## **Qualifications**

**IUILLET 2015** 

Master Métier de l'enseignement, de l'éducation et de la formation - mention bien, université Lyon 1 — ESPE de Lyon

IUILLET 2010

Licence de sociologie — mention bien, UNIVERSITÉ LYON 2

JUILLET 2003

Baccalauréat en France (diplôme de fin de secondaire) — LYCÉE DU FOREZ

## **Expérience**

SEPTEMBRE 2019 - IUILLET 2023

Professeur des écoles 2ème/3ème puis 4ème année

ECOLE BEAUSOLEIL ET NAVIGATEURS — CONSEIL SCOLAIRE FRANCOPHONE — VANCOUVER ET VICTORIA, BC, CANADA

Le conseil scolaire francophone est le réseau des écoles publiques francophones de la Colombie-Britannique.

#### Exemples de réussites

- **Implémentation** de techniques pédagogiques basées sur des recherches universitaires.
- Evaluation critique de mes pratiques pédagogiques.
- **Communication** des apprentissages aux parents en français et en anglais.
- Travail en équipe pour soutenir les apprentissages d'élèves en difficulté.
- **Observations et discussions** avec mes élèves pour développer des supports d'apprentissages ad hoc.

#### SEPTEMBRE 2015 — SEPTEMBRE 2019

#### Professeur des écoles CM2 puis CM1-CM2

ÉCOLE JEAN GIONO - LYON FRANCE

Mise en œuvre des programmes de l'Education Nationale dans une classe de CM2, puis dans une classe de CM1-CM2 d'une école classée REP+.

#### Exemples de réussites

- **Organisation** d'une classe transplantée de cinq jours sur le thème de l'astronomie.
- Organisation de spectacles d'enfants.
- **Travail dans une équipe** de six enseignants : réalisation de la programmation, d'outils élèves et de situations d'apprentissages.

# SEPTEMBRE 2007-2011 PUIS 2012 - SEPTEMBRE 2013 Agent de sécurité

SÉCURITAS — LYON FRANCE

Surveillance de bâtiments dans le secteur tertiaire.

2003-2007

#### **DIVERS EMPLOIS ESTIVAUX**

RHÔNE FRANCE

Trieur dans une usine de fabrication de tuiles, livreurs pour une salaison, livreur pour UPS, emballeur.

## **Compétences**

- Anglais, IELTS General Training 8/9 (décembre 2020).
- Maîtrise des outils de la suite Office.
- Communication.

- Travail d'équipe.
- Esprit critique.
- Résolution de problème.

### **Activités et intérêts**

- Guitare, chant et harmonica.
- Mathématiques, économie, philosophie.
- Chant chorale.

- Navigation.
- Escalade.